【裁判字號】    96,審訴,1007
【裁判日期】    970114
【裁判案由】    毒品危害防制條例
【裁判全文】
臺灣桃園地方法院刑事判決            96年度審訴字第1007號
公  訴  人  臺灣桃園地方法院檢察署檢察官
被      告  甲○○
指定辯護人  本院公設辯護人  陳瑞明
上列被告因違反毒品危害防制條例案件，經檢察官提起公訴（96
年度毒偵字第4319號），嗣被告於準備程序進行中為有罪之陳述
，經本院合議庭裁定由受命法官獨任進行簡式審判程序後，聲請
改依協商程序而為判決，本院判決如下：
    主  文
甲○○施用第一級毒品，累犯，處有期徒刑拾月又拾伍日，扣案
之海洛因殘渣袋壹只沒收銷燬之，注射針筒貳支均沒收。
    事實及理由
一、本件被告所犯係死刑、無期徒刑或最輕本刑為三年以上有期
    徒刑以外之罪，其於準備程序中就被訴事實為有罪之陳述，
    經本院告知簡式審判程序之旨，並聽取公訴人、被告及辯護
    人之意見後，爰依刑事訴訟法第273 條之1 第1 項規定合議
    裁定由受命法官獨任進行簡式審判程序。
二、被告甲○○前有違反廢止前麻醉藥品管理條例、竊盜、恐嚇
    取財、毒品危害防制條例等前科，其中於民國91年間，因違
    反毒品危害防制條例案件，經本院以91年度訴字第1898號判
    決判處有期徒刑7 月確定後，於93年7 月14日縮短刑期執行
    完畢。另於93年間，因違反毒品危害防制條例案件，經本院
    以93年度桃簡字第154 號判決判處有期徒刑6 月確定；又於
    93年間，因違反毒品危害防制條例案件，經本院以93年度訴
    字第1532號判決判處有期徒刑10月確定，上開2 罪刑嗣經本
    院以94年度聲字第1086號裁定應執行有期徒刑1 年2 月，於
    93年10月7 日入監執行，甫於94年11月24日縮短刑期執行完
    畢（均構成累犯）。
三、另被告曾於89年間，因施用毒品案件，經本院以89年度毒聲
    字第3673號裁定送觀察、勒戒後，認有繼續施用毒品傾向，
    再經本院以89年度毒聲字第4005號裁定令入戒治處所施以強
    制戒治，嗣因強制戒治屆滿3 月，其成效經評定合格，經本
    院裁定停止戒治，所餘戒治期間付保護管束，於90年6 月21
    日保護管束期滿，並經臺灣桃園地方法院檢察署檢察官於90
    年7 月10日以90年度戒毒偵字第649 號為不起訴處分確定。
    再於91年間，復因施用毒品案件，經本院以91年度毒聲字第
    1354號裁定令入戒治處所施以強制戒治，嗣因前揭強制戒治
    屆滿3 月，其成效經評定合格，經本院以92年度毒聲字第20
    03號裁定停止戒治，所餘戒治期間付保護管束，迄至92年11
    月14日保護管束期滿，未經撤銷，視為戒治完畢，本次犯行
    並經本院以91年度訴字第1989號判決判處有期徒刑7 月確定
    。詎猶不知悛悔，於前案強制戒治執行完畢釋放後5 年內，
    明知海洛因為毒品危害防制條例第2 條第2 項第1 款所規定
    之第一級毒品，不得施用、持有，復另行起意，基於施用第
    一級毒品海洛因犯意，於96年7 月28日某時，在桃園縣桃園
    市○○路328 巷16弄3 號住處內，以將海洛因摻水置入注射
    針筒內施打至體內之方式，施用第一級毒品海洛因1 次。嗣
    於同日20時許，在桃園縣桃園市○○路328 巷口處為警查獲
    ，並扣得其所有之海洛因殘渣袋1 只，及其所有供（但非專
    供）施用第一級毒品海洛因之注射針筒2 支。案經桃園縣政
    府警察局龜山分局報告臺灣桃園地方法院檢察署檢察官偵查
    起訴。
四、證據名稱：
    (一)被告於本院準備程序中之自白。
    (二)臺灣檢驗科技股份有限公司濫用藥物尿液檢驗報告暨桃園
      縣政府警察局龜山分局被採尿人尿液暨毒品真實姓名與編
      號對照表各1 紙附卷可稽。
    (三)扣案之海洛因殘渣袋1 只、注射針筒2 支可資佐證。
五、本件經檢察官與被告於審判外達成協商之合意且被告已認罪
    ，其合意內容為：就其施用第一級毒品部分，被告願受科刑
    範圍為有期徒刑10月又15日。經查，上開協商合意並無刑事
    訴訟法第455 條之4 第1 項所列情形之一，檢察官聲請改依
    協商程序而為判決，本院爰不經言詞辯論，於協商合意範圍
    內為協商判決，合予敘明。
六、扣案之海洛因殘渣袋1 只，係用以包裹第一級毒品海洛因之
    包裝袋，而海洛因已經被告施打殆盡，且被告施打該物尿液
    中驗出鴉片類陽性反應，被告復自白施打海洛因，俱如前述
    ，足見塑膠袋係殘留有毒品海洛因，應依毒品危害防制條例
    第18條第1 項前段規定，沒收銷燬之。另扣案之注射針筒2
    支，均係被告所有，供（但非專供）其施用第一級毒品海洛
    因所用之物，業據被告於警詢及偵訊中自承在卷，均應依刑
    法第38條第1 項第2 款規定，宣告沒收。
七、應適用之法條：刑事訴訟法第273 條之1 第1 項、第455 條
    之4 第2 項、第455 條之8 ，毒品危害防制條例第10條第1
    項、第18條第1 項前段，刑法第11條前段、第47條第1 項、
    第38條第1 項第2 款。
八、本判決除有刑事訴訟法第455 條之4 第1 項第1 款、第2 款
    、第4 款、第6 款、第7 款所定情形之一，或違反同條第2
    項規定者外，不得上訴。
九、如不服本件判決，得自收受判決送達之日起10日內，向本院
    提出上訴書狀，上訴於第二審法院。
本案經檢察官鄭堤升到庭執行職務。
中    華    民    國    97    年    1     月    14    日
                  刑事庭    法  官  徐  培  元
以上正本證明與原本無異。
                            書記官  楊  美  慧
中    華    民    國    97    年    1     月    14    日
附錄論罪科刑依據之法條：
毒品危害防制條例第10條
施用第一級毒品者，處六月以上五年以下有期徒刑。
施用第二級毒品者，處三年以下有期徒刑。


司法院資訊處製作；財團法人民間司法改革基金會備份。
